臺灣高等法院刑事裁定
109年度抗字第1195號
抗  告  人  
即  被  告  王銘緯



上列抗告人因聲請定其應執行刑案件，不服臺灣新竹地方法院中
華民國109年6月8日裁定（109年度聲字第734號），提起抗告，
本院裁定如下：
    主  文
抗告駁回。
    理  由
一、原裁定意旨略以：抗告人即受刑人王銘緯（下稱抗告人）犯
    附表所示之各罪，分別經臺灣臺北地方法院、臺灣新北地方
    法院、臺灣桃園地方法院及原審法院判處如附表所示之刑確
    定。茲檢察官向原審法院聲請定其應執行刑為正當，應予准
    許，爰依刑事訴訟法第477條第1項、刑法第53條、第51條第
    5款，裁定抗告人應執行有期徒刑3年6月等語。
二、抗告意旨略以：法院於定應執行刑時，應考量比例原則及罪
    刑相當原則，並不得違反法律上之外部性及內部性界線，抗
    告人犯後均坦承犯行，且本案各犯罪時間尚屬密接，原裁定
    所定之執行刑過重，請撤銷原裁定並重為妥適之裁定云云。
三、按裁判確定前犯數罪者，併合處罰之；又按數罪併罰，有二
    裁判以上者，依第51條之規定，定其應執行之刑，刑法第50
    條第1項前段、第53條分別定有明文。而按數罪併罰，分別
    宣告其罪之刑，依下列各款定其應執行者：五、宣告多數有
    期徒刑者，於各刑中之最長期以上，各刑合併之刑期以下，
    定其刑期。但不得逾30年，同法第51條第5款明定之。且按
    法律上屬於自由裁量之事項，有其外部性界限及內部性界限
    ，並非概無拘束。依據法律之具體規定，法院應在其範圍選
    擇為適當之裁判者，為外部性界限；而法院為裁判時，應考
    量法律之目的，及法律秩序之理念所在者，為內部性界限。
    法院為裁判時，二者均不得有所踰越。在數罪併罰，有二裁
    判以上，定其應執行之刑時，固屬於法院自由裁量之事項，
    然仍應受前揭外部性界限及內部性界限之拘束（最高法院94
    年度台非字第233號判決意旨參照）。
四、經查，抗告人犯加重詐欺取財罪（共6罪，附表編號1為未遂
    ），分別經臺灣臺北地方法院、臺灣新北地方法院、臺灣桃
    園地方法院及原審法院判處如附表編號1至6所示之刑，均經
    確定在案，此有上開各判決、本院被告前案紀錄表存卷可佐
    （聲請書附表編號2、3所示之罪之犯罪時間有誤，聲請書附
    表編號4所示之罪之判決日期及判決確定日期錯置，均更正
    如下）。茲檢察官向最後事實審之原審法院聲請定其應執行
    之刑，因附表編號2至6均為抗告人於附表編號1裁判確定前
    所犯之罪，依同法第53條之規定，本件自得依檢察官之聲請
    就上開各罪合併定其應執行之刑，是原審就此部分定刑之法
    定要件審核，均無任何違誤。
五、針對原審所定應執行有期徒刑3年6月，確在附表編號1至6之
    有期徒刑總和6年1月（即外部性界線）之範圍內，且未逾越
    前定之執行刑加計後裁判宣告之刑之總和5年4月（即內部性
    界線），原裁定所定應執行有期徒刑3年6月，已有大幅減輕
    ，顯已考量到抗告人所指犯後坦承犯罪之態度，及其犯罪時
    間接近、罪名相同，不宜單純累加其刑等責任遞減因素，經
    核其定應執行刑之裁量權行使，並未逾越法律授予裁量權之
    目的，尚無顯然濫用裁量權而違反公平原則之情形，亦不悖
    於法律秩序之理念及法規範之目的，而未違反前述外部性及
    內部性界限，尚難遽指為違法。
六、至抗告意旨執他案之裁判內容，主張其所犯之罪既均為同種
    類之加重詐欺取財罪，則原審裁定所定之應執行刑應係過重
    云云，然個案之裁量判斷，除非有全然喪失權衡意義或其裁
    量行使顯然有違比例、平等諸原則之裁量權濫用之情形，否
    則縱屬犯罪類型雷同，仍不得將不同案件裁量之行使比附援
    引為本案之量刑輕重比較，以視為判斷法官本於依法獨立審
    判之授權所為之量情裁奪有否裁量濫用之情事。此與所謂相
    同事務應為相同處理，始符合比例原則與平等原則之概念，
    迥然有別（最高法院100年度台上字第21號判決意旨參照）
    。原審所定之應執行刑，其刑度並未違反法律上自由裁量事
    項之外部性界限及內部性界限，已如前述，依前揭最高法院
    判決意旨，抗告人無從單純比附援引他案定刑結果而謂原裁
    定定刑不當，且抗告狀所引最高法院107年度台上第2783號
    判決，經核內容與狀內所述不符，又該狀另引用本院101年
    度執丑字第3094號判決，案號錯誤無法查證，抗告狀所引其
    他判決，各有其犯罪事實及量刑因子，自不得恣意比附援引
    ，而謂原裁定所定之執行刑過重。
七、另抗告意旨所提到之學者見解，經查，乃係學者有謂數罪併
    罰之量刑基本模式，應該為：最重之宣告刑，加第二重之宣
    告刑乘以0.7，加第三重之宣告刑乘以0.6，加第四重之宣告
    刑乘以0.5，一直遞減到0.1、11分之1、12分之1、13分之1.
    ..而為計算（黃榮堅，數罪併罰量刑模式構想，月旦法學雜
    誌第123期【94年8月】第55頁），雖然所指「責任遞減係數
    」（0.7、0.6...等）尚稱明確，但此一基本模式未能綜合
    考量受刑人所犯各罪之罪名與罪質異同、原確定判決或定刑
    裁定所確認之寬減比例及前揭各量刑基本原則，若逕統一用
    於各種定刑之個案上，自非允當，為本院所不採。
八、綜上所述，原審就抗告人所犯附表所示各罪定應合併執行有
    期徒刑3年6月，已有大幅減輕，並未過重或有何違背比例原
    則或罪刑相當原則等情形，是原裁定經核於法並無違誤。抗
    告意旨猶執前詞，指摘原裁定不當，為無理由，應予駁回。
據上論斷，應依刑事訴訟法第412條，裁定如主文。
中　　華　　民　　國　　109 　年　　7 　　月　　31　　日
                    刑事第八庭  審判長法　官  陳世宗
                                      法　官  周明鴻
                                      法　官  吳勇毅
以上正本證明與原本無異。
如不服本裁定，應於收受送達後五日內向本院提出再抗告狀。
                                      書記官  許家慧
中　　華　　民　　國　　109 　年　　8 　　月　　3 　　日
附表：
　　　
編號  1 2 3 罪名  三人以上共同冒用公務員名義取財未遂罪 三人以上共同冒用公務員名義取財罪 三人以上共同冒用政府機關及公務員名義取財罪 宣告刑  有期徒刑8月 有期徒刑1年3月 有期徒刑1年 犯罪日期  107/12/10 107/11/15 107/11/9 偵查（自訴）機關年度案號  臺北地檢108年度偵字第4569號 臺北地檢108年度偵字第4305號 桃園地檢108年度偵字第4157號等 最後事實審 法院 臺北地院 新北地院 桃園地院  案號 108年度審訴字第284號 108年度審訴字第633號 108年度審訴字第1577號  判決日期 108/4/22 108/6/4 108/12/9 確定判決 法院 臺北地院 新北地院 桃園地院  案號 108年度審訴字第284號 108年度審訴字第633號 108年度審訴字第1577號  判決確定日期 108/5/14 108/7/8 109/1/6 是否為得易科罰金之案件  否 否  否  備註  臺北地檢108年度執字第4818號 新北地檢108年度執字第13190號 桃園地檢109年度執字第1609號   編號1、2前經新北地院以108年度聲字第3939號裁定定應執行有期徒刑1年8月  編號3至5前經桃園地院以108年度審訴字第1577號判決定應執行有期徒刑2年6月 


編號  4 5 6 罪名  三人以上共同冒用政府機關及公務員名義取財罪  三人以上共同冒用公務員名義取財罪 宣告刑  有期徒刑1年 有期徒刑1年 有期徒刑1年2月 犯罪日期  107/12/8 108/1/9 108/1/8 偵查（自訴）機關年度案號  桃園地檢108年度偵字第4157號等 桃園地檢108年度偵字第4157號等 新竹地檢108年度偵字第6438號 最後事實審 法院 桃園地院 桃園地院 新竹地院  案號 108年度審訴字第1577號 108年度審訴字第1577號 108年度訴字第802號  判決日期 108/12/9 108/12/9 109/2/24 確定判決 法院 桃園地院 桃園地院 新竹地院  案號 108年度審訴字第1577號 108年度審訴字第1577號 108年度訴字第802號  判決確定日期 109/1/6 109/1/6 109/4/7 是否為得易科罰金之案件  否 否 否  備註  桃園地檢109年度執字第1609號  新竹地檢109年度執字第1996號   編號3至5前經桃園地院以108年度審訴字第1577號判決定應執行有期徒刑2年6月